【裁判字號】    91,訴,272
【裁判日期】    920121
【裁判案由】    違反毒品危害防制條例
【裁判全文】
臺灣新竹地方法院刑事判決                          九十一年度訴字第二七二號
    公  訴  人  臺灣新竹地方法院檢察署檢察官
    被      告  甲○○
右列被告因違反毒品危害防制條例案件，經檢察官提起公訴（九十一年度毒偵字第三
七六號），及移
    主      文
甲○○連續施用第一級毒品，累犯，處有期徒刑壹年。扣案之第一級毒品海洛因（淨
重零點伍玖公克；包裝重零點肆肆公克），沒收銷燬之；注射針筒壹支，沒收。又連
續施用第二級毒品，累犯，處有期徒刑伍月。應執行有期徒刑壹年肆月。扣案之第一
級毒品海洛因（淨重零點伍玖公克；包裝重零點肆肆公克）、沒收銷燬之；注射針筒
壹支，沒收。
    事      實
一、甲○○曾因違反麻醉藥品管理條例案件，經本院判處有期徒刑四月確定，於民國
    八十六年十二月八日易科罰金執行完畢。又前因施用毒品案件，經裁定送觀察、
勒戒後，因有繼續施用毒品之傾向，復經裁定強制戒治，於九十年十月三十一日
    因戒治期滿，由臺灣新竹地方法院檢察署檢察官以九十年戒毒偵字第二二九號為
    不起訴處分確定。惟甲○○仍未戒毒癮，復基於施用第一級毒品海洛因之概括犯
    意，自九十一年二月二十七日起至同年十月七日止，連續在新竹市○區○○街二
    十四號住處，將海洛因置入香煙內或置入注射針筒內，以吸食香煙或注射手臂之
    方式，平均一、二天施用一次，非法施用多次；並另行基於施用第二級毒品安非
    他命之概括犯意，自九十一年二月二十七日起至同年十月七日止，連續在前開住
    處，以將安非他命置於玻璃球吸食器內，再點火燒烤使之產生煙霧，以口鼻吸入
    之方式，非法施用第二級毒品安非他命約二、三次。嗣分別為警於九十一年二月
    二十七日晚上十時三十分許、同年十月七日下午六時四十五分許，在新竹市○○
    路○段七一三號前、新竹市○○路九十九號前查獲，並扣得第一級毒品海洛因（
    淨重０˙五九公克，包裝重０˙四四公克；係九十一年十月七日所查獲）及其所
    有供施用第一級毒品海洛因所用之注射針筒一支。（另由本院以九十一年度毒聲
    字第四一五號裁定令入戒治處所施以強制戒治一年。）
二、案經新竹市警察局第一分局報請臺灣新竹地方法院檢察署檢察官偵查起訴。
    理      由
一、右揭犯罪事實，業經被告甲○○自白不諱，且被告分別於九十一年二月二十八日
    上午九時許、九十一年十月七日晚上八時為警查獲採集尿液送鑑驗、複驗結果，
    均呈嗎啡、甲基安非他命陽性反應，有新竹市衛生局九十一年三月五日竹市衛六
    字第三一一０號尿液檢驗單、國防部憲兵司令部刑事鑑識中心九十一年六月五日
    （９１）綱得字第０七一九五號、九十一年十二月四日（９１）綱得字第一六四
    七二號鑑驗通知書附卷足憑。又被告於九十一年十月七日為警查扣之白粉經送檢
    驗結果，確係海洛因成分（淨重０˙五九公克，包裝重０˙四四公克），亦有法
    務部調查局九十一年十一月十五日調科壹字第一００００一六七六號鑑定通知書
    一紙在卷可資佐證。再者，被告前因施用第一級毒品海洛因、第二級毒品安非他
    命案件，經觀察、勒戒後，認有繼續施用毒品之傾向，復經裁定強制戒治，於九
    十年十月三十一日因戒治期滿，由臺灣新竹地方法院檢察署檢察官以九十年戒毒
    偵字第二二九號為不起訴處分確定在案，此有臺灣新竹地方法院檢察署檢察官不
    起訴處分書、臺灣新竹地方法院檢察署刑案資料查註紀錄表、臺灣高等法院被告
    全國前案紀錄表、本院九十一年度毒聲字第四一五號刑事裁定在卷足稽，此外，
    復有第一級毒品海洛因（淨重０˙五九公克，包裝重０˙四四公克）及被告所有
    供施用毒品之器具注射針筒一支扣案可資佐證，被告自白應與事實相符，事證已
    臻明確，犯行均堪認定。
二、按海洛因、安非他命為毒品危害防制條例第二條第二項第一款、第二款規定之第
    一級、第二級毒品。被告非法施用海洛因及安非他命，核其所為係犯毒品危害防
    制條例第十條第一項、第二項之非法施用第一級毒品罪及第二級毒品罪。被告因
    施用第一級毒品海洛因、第二級毒品安非他命而持有毒品海洛因、安非他命之低
    度行為，應分別為施用毒品之高度行為所吸收，均不另論罪。又被告所為施用第
    二級毒品安非他命約二、三次之行為，施用第一級毒品海洛因多次之行為，均時
    間緊接，所犯罪名均相同，顯係出於概括之犯意為之，為連續犯，爰依刑法第五
    十六條之規定各以一罪論，並均加重其刑。被告所犯之施用第一級毒品罪及施用
    第二級毒品罪，犯意各別，罪名不同，應分論併罰。又被告前於八十六年間因違
    反麻醉藥品管理條例等案件，經本院判處有期徒刑四月確定，於八十六年十二月
    八日易科罰金執行完畢，有臺灣新竹地方法院檢察署刑案資料查註紀錄表及臺灣
    高等法院被告全國前案紀錄表各一份在卷可佐，其於五年以內再犯本件有期徒刑
    以上之上開二罪，均為累犯，均應依刑法第四十七條規定加重其刑，並遞加重之
    。爰審酌海洛因、安非他命危害施用者之神經中樞，使施用者產生幻聽及幻想之
    症狀，對施用者之健康產生不良之影響，同時因幻聽及幻想結果亦可能使施用者
    對周遭之人施暴，對公共秩序產生危害，且被告前曾因施用毒品，經過觀察、勒
    戒及強制戒治後，猶不知自制，竟再度施用足以導致精神障礙及生命危險之成癮
    性毒品，顯無悔改之意，兼以施用毒品所生危害以自戕健康為主，及其施用之次
    數，犯後態度良好等一切情狀，各量處如主文所示之刑，並定其應執行之刑。扣
    案之第一級毒品海洛因（淨重０˙五九公克，包裝重０˙四四公克），為違禁物
    ，不問屬於被告與否，應依毒品危害防制條例第十八條第一項前段之規定，沒收
    銷燬之。又注射針筒一支，為被告所有，且為供其施用第一級毒品海洛因犯行所
    用之物，業據被告供明在卷，爰依刑法第三十八條第一項第二款之規定宣告沒收
    之。
三、又公訴人起訴事實雖未敘及被告自九十一年二月二十八日上午九時起至同年十月
    七日止（起訴事實僅載明九十一年二月二十八日上午九時起分別回溯二十六小時
    內、九十六小時之某時點）連續非法施用第一級毒品海洛因及施用第二級毒品安
    非他命之犯行，然該部分事實，業據被告甲○○於本院審理時自承不諱，且與公
    訴人起訴之犯罪事實具有連續犯之裁判上一罪關係，應為起訴效力所及，本院自
    應併予審究，附此敘明。至被告於九十一年二月二十七日為警查獲時扣得之第一
    級毒品海洛因（起訴書記載為含包裝塑膠袋重二˙六公克），被告否認為其所有
    ，而該扣案之白粉經送鑑定，其中三包均含第一級第六項毒品海洛因成分（合計
    淨重０．九八公克，裝重０．六０公克），另一包則未發現有毒品成分，有法務
    部調查局九十一年四月十五日調科壹字第一００００一二八０號鑑定通知書一紙
    附卷可資佐證，前開扣案之海洛因既為同時被查獲之潘仁杰所有，且經本院於九
    十一年十一月二十六日以九十一年度訴字第二七三號刑事判決宣告沒收銷燬之，
    有刑事判決書在卷足憑，則該部分扣案之第一級毒品海洛因於本件爰不另為沒收
銷燬之諭知，亦附此說明。
據上論斷，依刑事訴訟法第二百九十九條第一項前段，毒品危害防制條例第十條第一
項、第二項、第十八條第一項前段，刑法第十一條前段、第五十六條、第四十七條、
第五十一條第五款、第三十八條第一項第二款，判決如主文。
本案經檢察官邱朝智到庭執行職務。
中      華      民      國    九十二    年      一      月    二十一    日
                                      臺灣新竹地方法院刑事第一庭
                                          法  官  林  秋  宜
右正本證明與原本無異。
如不服本判決，應於判決送達後十日內向本院提出上訴狀（應附繕本），上訴於臺灣
高等法院。
                                          書記官  鄒  茂  瑜
中      華      民      國    九十二    年      一      月    二十一    日
附錄本案論罪科刑法條全文
毒品危害防制條例第十條第一項、第二項
施用第一級毒品者，處六月以上五年以下有期徒刑。
施用第二級毒品者，處三年以下有期徒刑。


司法院資訊處製作；財團法人民間司法改革基金會備份。
